# 租赁准则使用权资产的后续计量

提问人：Ryan_q 时间：2021-04-11 12:33:10
@chenyiwei，陈版主，在看应用指南有一这样疑问：
旧准则下有关经营租赁，
第一年： 100 万 第二年： 110 万 第三年： 115 万
分别在各个年份计入当期损益： 100 万、 110 万、 115 万
新准则下有关经营租赁统一进行会计处理：
即使用权资产=100+110+115=325万元
并根据直线法进行摊销：每年计入325/5=108.33万元
问：上述处理方式是否正确？同时在会计政策变更时需要如何进行衔接？
感谢陈版主指导！

回答人：chenyiwei
你对原准则下处理的理解是不恰当的。在原准则下，根据《企业会计准则解释第 1 号》第三条：
（二）出租人对经营租赁提供激励措施的，出租人与承租人应当分别下列情况进行处理：
1.出租人提供免租期的，承租人应将租金总额在不扣除免租期的整个租赁期内，按直线法或其他合理的方法进行分摊，免租期内应当确认租金费用；出租人应将租金总额在不扣除免租期的整个租赁期内，按直线法或其他合理的方法进行分配，免租期内出租人应当确认租金收入。
2.出租人承担了承租人某些费用的，出租人应将该费用自租金收入总额中扣除，按扣除后的租金收入余额在租赁期内进行分配；承租人应将该费用从租金费用总额中扣除，按扣除后的租金费用余额在租赁期内进行分摊。
所以原准则下的处理原则也是按直线法将各期租金列入成本费用，与新准则下的使用权资产折旧采用直线法是类似的。但因为新准则下涉及租赁负债的折现问题，而相关利息支出是按实际利率法确认的，所以总体上看（将使用权资产折旧和租赁负债利息费用看作一个整体），新准则下租赁前期确认的费用较多，后期逐步减少。